ko: GPS 호환 장치: 항공 장치; GPS 내비게이터; 랩톱; 해양 장치; 스마트폰; 정제; 기타
vi: Thiết bị định vị toàn cầu tương thích: Thiết bị hàng không; Định vị GPS; Máy tính xách tay; Thiết bị hàng hải; Điện thoại thông minh; Máy tính bảng; Khác
nl: GPS-compatibel apparaat: Luchtvaartapparaten; GPS-navigator; Laptop; Maritiem apparaat; Smartphone; Tablet; Andere
pl: Kompatybilne urządzenie GPS: Urządzenie lotnicze; Nawigacja GPS; Laptop; Urządzenie morskie; Smartfon; Tablet; Inne
cs: Zařízení kompatibilní s GPS: Letecké zařízení; GPS navigátor; Notebook; Námořní zařízení; Smartphone; Tablet; Jiné
sv: GPS-kompatibel enhet: Flygenhet; GPS-navigator; Bärbar dator; Marin enhet; Smartphone; Surfplatta; Övrigt
da: GPS-kompatibel enhed: Luftfartsenhed; GPS-navigator; Laptop; Marineenhed; Smartphone; Tablet; Andet
sl-SI: Naprava, združljiva s sistemom GPS: Letalska naprava; GPS navigator; Prenosni računalnik; Pomorska naprava; Pametni telefon; Tablični računalnik; Drugo
hu: GPS-kompatibilis eszköz: Repülési eszköz; GPS navigátor; Laptop; Tengeri eszköz; Okostelefon; Táblagép; Egyéb
zh-CN: GPS 兼容设备: 航空装置; GPS 导航仪; 笔记本电脑; 船用装置; 智能手机; 平板电脑; 其他
pt-PT: Dispositivo compatível com GPS: Dispositivo de aviação; Navegador por GPS; Portátil; Dispositivo marítimo; Smartphone; Tablet; Outro
zh-TW: GPS 相容裝置: 航空裝置; GPS 導航; 筆記型電腦; 船用裝置; 智慧型手機; 平板電腦; 其他
ru: Совместимые устройства для GPS-навигации: Авиационный прибор; GPS-навигатор; Ноутбук; Морское устройство; Смартфон; Планшет; Другое
nb: GPS-kompatibel enhet: Luftfartsenhet; GPS-navigasjon; Laptop; Marinenhet; Smarttelefon; Nettbrett; Annet
fr: Appareil compatible GPS: Appareil aéronautique; Navigateur GPS; Ordinateur portable; Appareil marin; Smartphone; Tablette; Autre
en: GPS compatible device: Aviation device; GPS navigator; Laptop; Marine device; Smartphone; Tablet; Other
ja: GPS対応デバイス: 航空デバイス; GPSナビゲーター; ラップトップ; 船舶用デバイス; スマートフォン; タブレット; その他
fi: GPS-yhteensopiva laite: Lentokonelaite; GPS-navigointi; Kannettava tietokone; Merilaite; Älypuhelin; Tabletti; Muu
it: Dispositivo GPS compatibile: Dispositivo aeronautico; Navigazione GPS; Computer portatile; Dispositivo marino; Smartphone; Tablet; Altro
pt-BR: Dispositivo compatível com GPS: Dispositivo de aviação; Navegação de GPS; Laptop; Dispositivo marítimo; Smartphone; Tablet; Outro
hr-HR: Uređaj kompatibilan s GPS-om: Zrakoplovni uređaj; GPS navigator; Prijenosno računalo; Brodski uređaj; Pametni telefon; Tablet; Ostalo
es: Dispositivo compatible GPS: Dispositivo de aviación; Navegador GPS; Computadora portátil; Dispositivo marino; Teléfono inteligente; Tableta; Otros
sk-SK: GPS kompatibilné zariadenie: Letecké zariadenie; GPS navigátor; Notebook; Námorné zariadenie; Smartfón; Tablet; Iné
el: Συσκευή συμβατή με GPS: Συσκευή αεροπορίας; Πλοηγός GPS; Φορητός υπολογιστής; Ναυτική συσκευή; Smartphone; Τάμπλετ; Άλλο
ro-RO: Dispozitiv compatibil cu GPS: Dispozitiv de aviație; Navigator GPS; Laptop; Dispozitiv maritim; Smartphone; Tabletă; Altele
th: อุปกรณ์ที่รองรับ GPS: อุปกรณ์การบิน; ระบบนำทาง GPS; แล็ปท็อป; อุปกรณ์การเดินเรือ; สมาร์ทโฟน; แท็บเล็ต; อื่นๆ
tr: GPS uyumlu cihaz: Havacılık cihazı; GPS navigatörü; Laptop; Deniz cihazı; Akıllı telefon; Tablet; Diğer
bg-BG: Съвместимо устройство с GPS: Авиационно устройство; GPS навигатор; Лаптоп; Морско устройство; Смартфон; Таблет; Други
lt-LT: Su GPS suderinamas įrenginys: Aviacijos prietaisas; GPS navigacija; Nešiojamasis kompiuteris; Jūrinis prietaisas; Išmanusis telefonas; Planšetinis kompiuteris; Kita
de: GPS-Kompatibles Gerät: Luftfahrtgerät; GPS-Navigator; Laptop; Seefahrtgerät; Smartphone; Tablet; Sonstiges